# 请问：分公司的报表是哪几张？

提问人：圣媛 时间：2018-04-21 08:23:06
请问：独立核算的分公司，年审时，出具报告的附表是资产负债表、利润表、现金流量表，包括所有者权益变动表吗

回答人：chenyiwei
一般不必包含所有者权益变动表。分公司没有自身独立对外的所有者权益，编制该表没有意义。